臺灣宜蘭地方法院刑事判決　　　　　　　　　　　　　九十三年度簡上字第四六號
　　上　訴　人　臺灣宜蘭地方法院檢察署檢察官
　　被　　　告　丁○○　男　二.
右上訴人因被告竊盜案件，不服本院九十三年度易字第二五一號，中華民國九十三年
七月二十一日第一審判決（起訴案號：九十三年度偵字第一０五二號、第一五四八號
）提起上訴，暨移送併案（九十三年度偵字第二七二三號、第三二二六號），本院判
決如左：
    主  文
原判決撤銷。
丁○○連續竊盜，處有期徒刑伍月，如易科罰金以參佰元折算壹日。
    事  實
一、丁○○前因偽造文書案件，經本院於民國九十一年十一月四日判處有期徒刑十月
    ，緩刑三年，現仍緩刑中，竟不知悛悔，仍基於意圖為自己不法所有之概括犯意
    ，連續為竊盜行為如下：
（一）九十二年十二月二十五日晚間十時許，在甲○○所經營位於宜蘭縣羅東鎮○○
      路二百三十六號之「緣技術美容中心」內做臉時，趁店內技術人員離開櫃檯不
      注意之際，徒手竊取置於櫃檯抽屜內之現金新臺幣（下同）二千元，得手後已
      花用殆盡。
（二）九十三年一月二十一日上午十時三十分許，又在前揭甲○○所經營之「緣技術
      美容中心」內做臉時，亦趁店內技術人員離開櫃檯不注意之際，徒手竊取置於
      櫃檯抽屜內之現金二千元，得手後亦花用殆盡。
（三）九十三年三月四日下午三時許，前往庚○○所經營位於宜蘭縣羅東鎮○○路二
      百零二號一樓之「露絲貝兒生物科技公司」洽談加盟事宜，其後並留在該店幫
      忙，嗣於同日下午六時三十分許，因向庚○○借用其所有之行動電話（摩托羅
      拉型牌、型號Ｖ六０Ｉ）撥打電話後，見庚○○將行動電話隨意放置於該公司
      美容教室辦公室之櫃檯抽屜內，竟趁庚○○離開美容教室後，進入美容教室徒
      手竊取該行動電話，得手後即將該行動電話內之ＳＩＭ卡抽出丟棄，再將該行
      動電話持往曾如意所經營位於宜蘭縣羅東鎮○○○路一九七號之「震旦通訊行
      」出售，得款八百元旋即花用殆盡。
（四）九十三年三月九日凌晨零時三十分許，丁○○前往其軍中同梯友人己○○位於
      宜蘭縣五結鄉大吉新大吉東路五十三號住處拜訪時，發覺該處客廳內置有一
      背包，竟心生貪念，趁己○○正在洗澡不注意之際，徒手竊取置於背包內為己○○之妹辛○○所有之皮夾一只（內有現金一萬五千元及
      ，現金供己花用，皮夾及
      灣鐵路局發上開皮夾及證件後通知辛○○領回。
（五）九十三年三月十一日凌晨二時許，在位於宜蘭縣羅東鎮○○街二百四十二號丙○○住處借住時，見丙○○之夫潘錦興（已歿）正在熟睡，竟徒手竊取潘錦興
      所有之行動電話一支（諾基亞牌、三三一○型），得手後即以自己所有之ＳＩ
      Ｍ卡插入使用。
（六）九十三年八月七日上午六時許，丁○○與初識之友人戊○○、陳嬿祺一同前往
      位於宜蘭縣羅東鎮○○路二二之二號「Ｕ２ＫＴＶ」唱歌作樂時，因見戊○○
      所有之黑色皮包一只置於身其旁，認為有機可趁，竟徒手竊取該皮包內放置之
      現金一萬一千元，得手後隨即藉故離開現場，所得現金並已花用殆盡。
（七）九十三年八月十五日十一時許，在臺灣鐵路局第五十六車次莒光號火車第四車
      廂內，趁鄰座乘客乙○○上廁所之際，徒手竊取乙○○所有置於座位上背袋內
      之數位相機一臺（卡西歐牌型號：ＥＸ—Ｚ000000000Ｂ），得手後
      即將該數位相機放入自己背包內。適乙○○返回座位發現背袋遭人翻動後質問
      丁○○，丁○○始將該數位相機自背包內取出，乙○○隨即報警處理，而循線
      查悉上情。
二、案經宜蘭縣警察局羅東分局報告臺灣宜蘭地方法院檢察署檢察官偵查起訴，暨移
    理  由
一、右揭事實，業據被告丁○○於警訊、偵查及本院審理中均供承不諱，核與被害人
    甲○○、辛○○、庚○○、丙○○、乙○○於警訊中，及被害人戊○○於警詢及
    本院審理中指述之失竊情節相符，並經證人己○○、曾如意於警詢中證述屬實，
    且有被害人丙○○、乙○○出具之贓物認領保管單，及內政部警政署鐵路警察局
    第四警務段職務報告、扣押筆錄、扣押物品收據，及被告出售如右揭犯罪事實（
    三）之行動電話時填具之手機資源回收契約書各一紙附卷可稽。是本件事證明確
    ，被告犯行洵堪認定，應予依法論科。
二、核被告丁○○所為，均係犯刑法第三百二十條第一項之竊盜罪。其先後七次竊盜
    犯行，時間緊接，方法相同，所犯構成要件相同之罪，顯係出於概括犯意反覆為
    之，為連續犯，應依刑法第五十六條之規定論以一罪，並加重其刑。原審因予論
    罪科刑，固非無見。惟查：原審就被告於右揭犯罪事實（六）、（七）部分所為
    之竊盜犯行，未及併予審酌，檢察官上訴意旨執此指摘原判決為不當，為有理由
    ，自應由本院予以撤銷改判。爰審酌被告年輕力壯，並不思以正當方式獲取財物
    ，連續竊盜破壞社會治安，並參酌其素行、犯罪動機、目的、手段、智識程度，
    所得財務價值非高，且自警詢、偵查及本院審理中均坦承犯行，態度尚稱良好等
    一切情狀，量處如主文第二項所示之刑，並諭知易科罰金折算標準，以資懲儆，
    並冀自新。
據上論斷，應依刑事訴訟法第四百五十五條之一第一項、第三項、第三百六十九條第
一項前段、第二百九十九條第一項前段，刑法第五十六條、第三百二十條第一項、第
四十一條第一項，罰金罰鍰提高標準條例第一條前段、第二條，判決如主文。
本案經檢察官劉憲英到庭執行職務。
中　　　華　　　民　　　國　　九十三　　年　　 十一 　　月　　二十二　　日
                                      臺灣宜蘭地方法院刑事第四庭
                                          審判長法  官  林  惠  玲
                                                法  官  辜  漢  忠
                                                法  官  郭  顏  毓
右正本證明與原本無異。
本件不得上訴。
                                                書記官  莊  淑  茹
中　　　華　　　民　　　國　　九十三　　年　　 十一 　　月　　二十四　　日
附錄本案論罪科刑法條全文：
刑法第三百二十條
意圖為自己或第三人不法之所有，而竊取他人之動產者，為竊盜罪，處五年以下有期
徒刑、拘役或五百元以下罰金。
意圖為自己或第三人不法利益，而竊佔他人之不動產者，依前項之規定處斷。
前二項之未遂犯罰之。
